【裁判字號】    98,審訴,3576
【裁判日期】    981029
【裁判案由】    毒品危害防制條例
【裁判全文】
臺灣高雄地方法院刑事判決            98年度審訴字第3576號
公  訴  人  臺灣高雄地方法院檢察署檢察官
被      告  甲○○
上列被告因毒品危害防制條例案件，經檢察官提起公訴（98年度
毒偵字第4594號），被告就被訴事實為有罪陳述，經本院告知簡
式審判程序意旨且聽取公訴人及被告之意見後，本院合議裁定由
受命法官獨任依簡式審判程序審理，判決如下：
    主  文
甲○○施用第一級毒品，累犯，處有期徒刑捌月，扣案之第一級
毒品海洛因貳包（合計檢驗前淨重零點參參伍公克、檢驗後淨重
零點參壹貳公克）、第一級毒品海洛因壹包（驗前淨重肆點參玖
參公克、驗後淨重肆點參捌伍公克），均沒收銷燬之；又施用第
二級毒品，累犯，處有期徒刑肆月，扣案之第二級毒品甲基安非
他命壹包（驗前淨重零點壹伍捌公克、驗後淨重零點壹伍參公克
），沒收銷燬之。應執行有期徒刑拾月，扣案之第一級毒品海洛
因貳包（合計檢驗前淨重零點參參伍公克、檢驗後淨重零點參壹
貳公克）、第一級毒品海洛因壹包（驗前淨重肆點參玖參公克、
驗後淨重肆點參捌伍公克）、第二級毒品甲基安非他命壹包（驗
前淨重零點壹伍捌公克、驗後淨重零點壹伍參公克），均沒收銷
燬之。
    事  實
一、甲○○前因施用毒品案件，經本院以97年度審毒聲字第1443
    號裁定送觀察、勒戒後，認無繼續施用毒品之傾向，於97年
    11月24日執行完畢釋放，並經臺灣高雄地方法院檢察署檢察
    官以97年度毒偵字第8561號為不起訴處分確定。又因妨害國
    幣懲治條例案件，經本院以93年度訴字第660號判處有期徒
    刑3年確定，於95年1月6日縮短刑期假釋出監，於96年1月7
    日假釋期滿未經撤銷視為執行完畢。詎其仍不知悔改，復基
    於施用第一級毒品海洛因及施用第二級毒品甲基安非他命之
    犯意，於98年7月8日晚間11、12時許，在高雄市○○區○○
    街28號6樓之6租屋處內，先以摻入香菸點燃吸食之方式，施
    用第一級毒品海洛因1次，復以將甲基安非他命置入玻璃球
    內燒烤之方式，施用第二級毒品甲基安非他命1次。嗣於同
    年月9日18時許，為警持搜索票至上開處所執行搜索，並扣
    得甲○○所有海洛因2包（合計檢驗前淨重0.335公克、檢驗
    後淨重0.312公克)、海洛因1包（驗前淨重4.393公克、驗後
    淨重4.385公克)、甲基安非他命1包（驗前淨重0.158 公克
    、驗後淨重0.153公克)，經徵其同意採尿送驗，結果呈嗎啡
    、可待因、甲基安非他命陽性反應，始悉上情。
二、案經高雄縣政府警察局鳳山分局報請台灣高雄地方法院檢察
    署檢察官偵查起訴。
    理  由
一、本案被告甲○○所犯為死刑、無期徒刑、最輕本刑為3年以
    上有期徒刑以外之罪，其於準備程序中就被訴事實為有罪之
    陳述，經本院告知簡式審判程序之旨，並聽取當事人意見後
    ，合議庭認宜進行簡式審判程序，爰依刑事訴訟法第273條
    之1第1項規定，裁定由受命法官獨任進行簡式審判程序，合
    先敘明。
二、前揭事實，業據被告甲○○坦承不諱；又其為警所採集之尿
    液經送檢驗結果，呈嗎啡、可待因、甲基安非他命之陽性反
    應，有毒品案件嫌疑人尿液採集編號對照表（檢體編號：17
    9）及臺灣檢驗科技股份有限公司98年8月6日濫用藥物尿液
    檢驗報告各1份在卷可稽。另扣案之白色粉末2包，經送鑑驗
    結果，均係第一級毒品海洛因（合計檢驗前淨重0.335公克
    、檢驗後淨重0.312公克)，此有高雄市立凱旋醫院98年8月
    11日濫用藥物成品檢驗鑑定書1紙附卷可稽；又扣案之粉末1
    包、晶體1包，經送鑑驗結果，分別係第一級毒品海洛因（
    驗前淨重4.393公克、驗後淨重4.385公克)、第二級毒品甲
    基安非他命（驗前淨重0.158公克、驗後淨重0.153公克)，
    此有高雄醫學大學附設中和紀念醫院98年10月15日檢驗報告
    2紙附卷可稽。足認被告自白與事實相符，故本件事證明確
    ，被告犯行應堪認定。被告前因施用毒品案件，經本院以97
    年度審毒聲字第1443號裁定送觀察、勒戒後，認無繼續施用
    毒品傾向，於97年11月24日執行完畢釋放，經台灣高雄地方
    法院檢察署檢察官97年度毒偵字第8561號為不起訴處分確定
    ，有台灣高等法院被告前案紀錄表1份附卷可參，足認被告
    於首次觀察、勒戒執行完畢釋放後、5年內再犯毒品危害防
    制條例第10條之施用毒品罪，自應依法論科。
三、按海洛因、甲基安非他命分別係毒品危害防制條例第2條第2
    項第1款、第2款所定之第一級毒品與第二級毒品，依法不得
    持有、施用。核被告所為，分別犯毒品危害防制條例第10條
    第1 項之施用第一級毒品罪及同條第2 項之施用第二級毒品
    罪。其持有毒品海洛因、甲基安非他命之低度行為，應為施
    用之高度行為所吸收，均不另論罪。被告所犯2 罪間，犯意
    各別，罪名互異，應分論併罰。又被告前曾犯妨害國幣懲治
    條例案件，經本院以93年度訴字第660 號判處有期徒刑3 年
    確定，於95年1 月6 日縮短刑期假釋出監，於96年1 月7 日
    假釋期滿未經撤銷視為執行完畢情事，有臺灣高等法院被告
    前案紀錄表1 份在卷可查，其於上開有期徒刑執行完畢後5
    年內，再犯本件最輕本刑有期徒刑以上之罪，為累犯，應依
    刑法第47 條 第1 項規定，加重其刑。爰審酌被告前曾因施
    用毒品案件經送觀察勒戒後，仍再度施用毒品，復犯本案之
    施用毒品犯行，誠屬不該，且其本次遭查獲海洛因、甲基安
    非他命之數量非微，顯然欠缺戒毒決心。惟念被告犯後始終
    坦承犯行不諱，犯後態度良好，且施用毒品之行為，究屬戕
    害自己身心，尚未危害他人，反社會性程度應屬較低，再斟
    酌被告之生活情況、品行及智識程度等一切情狀，分別量處
    如主文所示之刑，並定其應執行之刑，藉資懲戒。
四、扣案白色粉末2包經鑑定均係第一級毒品海洛因無訛，有前
    開高雄市立凱旋醫院鑑定書1紙可按；又扣案之粉末1包、晶
    體1包，經鑑定分別係第一級毒品海洛因、第二級毒品甲基
    安非他命無訛，有前開高雄醫學大學附設中和紀念醫院檢驗
    報告2紙可按。而包裝袋與其上殘留之毒品，均已難以分析
    剝離，應認屬違禁物，爰均依毒品危害防制條例第18條第1
    項前段規定，不問屬於犯人與否，宣告沒收銷燬之；至送鑑
    耗損之海洛因及甲基安非他命既已滅失，均無庸再予宣告沒
    收銷燬之必要，附此敘明。
據上論斷，應依刑事訴訟法第273 條之1 第1 項、第299 條第1
項前段，毒品危害防制條例第10條第1項、第2項、第18條第1項
前段，刑法第11條、第47條第1 項、第51條第5 款、第9 款，判
決如主文。
本案經檢察官游淑玟到庭執行職務。
中    華    民    國    98    年    10    月    29    日
                  刑事第十庭  法  官    李代昌
以上正本證明與原本無異。
如不服本判決應於收受判決後10日內向本院提出上訴書狀，並應
敘述具體理由。其未敘述上訴理由者，應於上訴期間屆滿後20日
內向本院補提理由書(均須按他造當事人之人數附繕本)「切勿逕
送上級法院」。
中    華    民    國    98    年    10    月    29    日
                              書記官    黃振祐
附錄本件論罪科刑所犯法條
毒品危害防制條例第10條
施用第一級毒品者，處 6 月以上 5 年以下有期徒刑。
施用第二級毒品者，處 3 年以下有期徒刑。


司法院資訊處製作；財團法人民間司法改革基金會備份。
